【裁判字號】    99,簡上,84
【裁判日期】    990831
【裁判案由】    侵權行為損害賠償
【裁判全文】
臺灣板橋地方法院民事判決              99年度簡上字第84號
上  訴  人  乙○○
被上訴人    甲○○
上列當事人間請求侵權行為損害賠償事件，上訴人對於中華民國
99年3月22日臺灣板橋地方法院板橋簡易庭99年度板簡字第178號
第一審判決提起上訴，經本院於99年8月18日言詞辯論終結，判
決如下：
    主  文
上訴駁回。
第二審訴訟費用由上訴人負擔。
    事實及理由
一、上訴人起訴主張：被上訴人於民國98年3 月21日11時許，在
    址設於臺北縣板橋市○○路○ 段35號住商不動產新埔店之公
    眾得出入之場所，與上訴人因細故發生爭執，竟基於公然侮
    辱、恐嚇之犯意，先辱罵上訴人「幹你娘」等言語，又向上
    訴人恫稱：「我就給你死」等加害生命、身體之恐嚇言詞，
    致使上訴人心生畏懼，致生危害於其安全；另基於傷害他人
    身體之犯意，以持上址內電扇丟擲上訴人之方式，致其受有
    左臉、雙前臂、左腿挫傷之傷害。爰依侵權行為法律關係，
    請求被上訴人賠償其醫藥費用新台幣（下同）2,472元、看
    護費用8,000元、增加生活費用5,000元、工作損失103, 380
    元、精神慰撫金41,148元，合計為160,000元及自起訴狀繕
    本送達翌日起至清償日止，按週年利息百分之五計算利息。
    原審判決被上訴人應給付上訴人醫療費用2,472元及精神慰
    撫金40,000元，合計42,472元及自98年12月19日起至清償日
    止，按週年利息百分之五計算之利息，並駁回上訴人其餘之
    訴。上訴人就原審駁回其工作損失及看護費部分上訴，上訴
    理由謂上訴人每月平均薪資為17,230元，因被上訴人唆使其
    兄至公司理論本件糾紛，公司唯恐影響形象，遂要求上訴人
    離職，上訴人因此受有六個月薪資損失計103,38 0元，且上
    訴人因身體受傷不便外出，全由母親照顧期間為四日，以每
    日2,000元計算，支出看護費用8,000元。原審僅判賠42,472
    元，爰再請求111,380元等語。並聲明：原判決關於駁回上
    訴人後開之訴部分廢棄。上開廢棄部分，被上訴人應再給付
    上訴人111,380元及自98年12月19日起至清償日止，按週年
    利息百分之5計算之利息（至上訴人其餘受敗訴判決部分，
    則未據聲明不服，業已確定）。
三、被上訴人則以：上訴人所受之傷勢十分輕微，並無聘請看護
    照顧之必要，亦未因此導致上訴人無法上班。上訴人離職之
    原因與被上訴人無關等語，資為抗辯。並聲明：上訴駁回。
四、得心證之理由：
(一)、本件上訴人僅就原審駁回其工作損失及看護費部分聲明不服
    ，請求被上訴人再給付工作損失103,380元及看護費8,000元
    ，是本院僅須以此為審理範圍，先予敘明。
(二)、上訴人主張其因被上訴人之恐嚇、傷害等行為，受有身心之
    傷害，因此無法工作六個月，並需家人照顧日常生活四日，
    合計受有工作損失103,380元及看護費8,000元之事實，雖據
    其提出97年度各類所得扣繳暨免扣繳憑單影本1紙為證，然
    該扣繳憑單僅能證明上訴人該年度薪資總收入，尚無法證明
    上訴人確實因被上訴人之恐嚇、傷害等行為而受有無法工作
    或需請人看護之損失。再者，本院斟酌上訴人因被上訴人本
    件侵權行為所受之傷害，僅係為左臉、雙前臂、左腿挫傷等
    傷害，其傷勢甚為輕微，衡諸常情，並無因此導致無法工作
    或生活無法自理之可能。且上訴人於本院審理時，亦自承其
    當時離職之原因，係因為老闆擔心影響公司聲譽，遂請伊辭
    職等語，此有言詞辯論筆錄1紙在卷可稽（見本院卷第35頁
    背面）。此外，上訴人復未能提出其他證據，證明其確實因
    被上訴人之侵權行為，而受有薪資及看護費之損失，則其請
    求被上訴人賠償工作損失103,380元及看護費8,000元云云，
    即屬無據，無從准許。
五、綜上所述，本件上訴人請求被上訴人再賠償工作損失103,38
    0元及看護費8,000元，為無理由，不應准許。原審為上訴人
    此部分敗訴之判決，並無不合。上訴意旨指摘原判決不當，
    求予廢棄改判，為無理由，應予駁回。
六、據上論結，本件上訴為無理由，依民事訴訟法第436條之1第
    3項、第449條第1項、第78條，判決如主文。
中    華    民    國    99    年    8     月    31    日
                  民事第三庭    審判長法  官  朱耀平
                                      法  官  陳映如
                                      法  官  邱育佩
以上正本證明與原本無異
本判決不得上訴
中    華    民    國    99    年    8     月    31    日
                                      書記官  彭麗紅

司法院資訊處製作；財團法人民間司法改革基金會備份。
